【裁判字號】    96,上訴,2546
【裁判日期】    970306
【裁判案由】    強盜等
【裁判全文】
臺灣高等法院高雄分院刑事判決      96年度上訴字第2546號
上  訴  人
即  被  告  戊○○
                    （現於臺灣高雄看守所羈押中）
指定辯護人  本院公設辯護人 于欣潔
上列上訴人因強盜等案件，不服臺灣高雄地方法院96年度訴緝字
第180 號中華民國96年11月14日第一審判決及96年11月30日更正
裁定（起訴案號：臺灣高雄地方法院檢察署95年度偵字第33281
號），提起上訴，本院判決如下：
    主  文
原判決撤銷。
戊○○犯竊盜罪，累犯，處有期徒刑肆月，減為有期徒刑貳月；
並於刑之執行前，令入勞動場所，強制工作年。又犯強盜罪，
累犯，處有期徒刑伍年貳月；並於刑之執行前，令入勞動場所，
強制工作年。又共同犯攜帶兇器強盜罪，累犯，處有期徒刑柒
年貳月；並於刑之執行前，令入勞動場所，強制工作年。又犯
攜帶兇器強盜罪貳次，均累犯，各處有期徒刑柒年貳月；並均於
刑之執行前，令入勞動場所強制工作年；扣案之玩具槍槍管、
零件、滑套各壹件均沒收。又犯攜帶兇器於夜間侵入住宅強盜罪
，累犯，處有期徒刑柒年貳月；並於刑之執行前，令入勞動場所
，強制工作年；扣案之藍波刀壹把沒收。應執行有期徒刑拾捌
年；並於刑之執行前，令入勞動場所，強制工作年；扣案之玩
具槍槍管、零件、滑套各壹件、藍波刀壹把，均沒收。
    事  實
一、戊○○前於民國（下同）93年間因妨害自由、恐嚇等案件，
    經臺灣高雄地方法院以93年度訴字第3415號判決，分別判處
    有徒刑3 月、2 月，定其應執行之刑為有期徒刑4 月確定，
    其入監服刑，於95年2 月23日執行完畢出監。詎戊○○猶不
    知悔改，因有犯罪之習慣，而為下列犯行：
(一)於95年12月7 日凌晨2 時許，在高雄縣鳳山市○○○路48巷
    5 號前，意圖為自己不法之所有，見楊蕙菁所有車牌號碼DX
    B-970 號輕型機車（引擎號碼ER277069號，價值約新臺幣《
    下同》2 萬餘元）停放該處無人看顧，竟趁不注意之際，徒
    手竊取之。得手後，將車牌拆下放於置物箱後，作為犯案之
    交通工具使用。
(二)戊○○於95年12月7 日凌晨4 時20分許，在高雄縣大寮鄉○○路107 之90號前，竟意圖為自己不法之所有，騎乘所竊得
    之DXB-970 號輕型機車，四處尋找作案對象，適見女子甲○○獨自1 人騎乘機車經過，遂超車將之攔下後，喝令其不要
    動，並以「東西如果沒有交出來，就要用刀來砍伊」等語脅
    迫，致使甲○○不敢抗拒，而任戊○○強行以機車鑰匙打開
    機車置物箱，而強行取走置物箱內皮包1 只（內有1,500 元
    、手機1 支《起訴書誤載為2 支》、金飾1 只、證件等物）
    。
(三)戊○○於95年12月8 日凌晨1 時許，至高雄縣鳳山市○○路
    與文雅東街之「巨蛋超商」內，見丁○○於超商內邊喝酒邊
    把玩電玩機台，竟意圖為自己不法之所有，向前搭訕，並趁
    丁○○把玩遊戲機台不備之際，徒手搶奪丁○○所持有之車
    牌號碼0735-GS 號自小客車（車主為丁○○之母徐美枝，引
    擎號碼4G18J047491 號，黑色，中華三菱，1,500CC ，價值
    約30萬元，下稱上開汽車）之鑰匙得逞。得手後，丁○○發
    現鑰匙遭戊○○取走後自超商內追出，欲奪回鑰匙，詎戊○○竟為防護贓物而當場對丁○○施強暴行為，經兩人扭打後
    ，丁○○酒醉不敵，鑰匙仍被戊○○搶走。隨後，戊○○竟
    提昇其搶奪之犯意為強盜犯意，將丁○○強押到上開汽車車
    上後，強取丁○○身上之現金4,000 多元、手錶、咖啡色皮
    夾、戒指及項鍊得逞。嗣戊○○見丁○○仍在上開汽車內，
    為完全取得該車之佔有，即承前同一之強盜犯意，將該汽車
    駛往李育荏（另經本院以96訴字第1533號判決）時常前往購
    物之高雄縣大寮鄉○○路「滿滿超商」，適李育荏亦在該超
    商購物，即應戊○○之邀上車，戊○○於駕駛上開汽車行經
    高雄縣大寮鄉某加油站時，下車借用客觀上對於人之生命、
    身體具有危險性，可供兇器使用之棒球棒1 支（未扣案），
    並將之攜帶上車，復於同日凌晨3 時許駕車行經高雄縣大寮
    鄉○○路101 之1 號前路肩時，戊○○即與李育荏共同基於
    強盜之犯意聯絡，由戊○○要求丁○○下車，並下車踢丁○○一腳，李育荏見狀亦立即持前揭棒球棒毆打丁○○，致其
    不支倒地；戊○○與李育荏上車欲駕車離去時，因丁○○緊
    抓副駕駛座車門，戊○○見狀後，當場以急踩油門加速後緊
    急煞停之強暴方式，甩脫丁○○致其不能抗拒，而強盜上開
    汽車1 部得逞，其2 人隨即將上開汽車駛離現場，丁○○並
    因而受有頭部、手腳及身體多處之傷害。
(四)戊○○意圖為自己不法之所有，駕駛上開汽車四處尋找作案
    對象，嗣於95年12月8 日凌晨3 時20分許，途經高雄縣鳳山
    市○○路7 號前，見丙○○及伊友人在路邊，戊○○即下車
    ，並持其所有可供兇器使用之玩具槍1 把（即起訴書所載之
    BB槍，僅扣得玩具槍槍管、零件、滑套各1 件），對丙○○
    大聲叫囂並怒罵三字經，隨即走至丙○○旁，致使丙○○不
    能抗拒，而強取其所有之背包1 只得逞（內有現金28,000元
    、現金卡2 張、提款卡2 張、三星廠牌手機1 支《門號0000
    000000》、國民身分證、汽車駕照、健保卡等物）。
(五)戊○○於95年12月8 日凌晨3 時25分許，意圖為自己不法之
    所有，基於強盜他人財物之犯意，利用前揭強盜得來之上開
    汽車，行駛至在高雄縣鳳山市○○路60號「OK便利超商」，
    隨即下車，並持前開客觀上對於人之生命、身體具有危險性
    ，可供兇器使用之玩具槍1 把（僅扣得玩具槍槍管、零件、
    滑套各1 件），進入前開超商，以該BB槍抵住己○○頭部，
    復進而以槍托敲擊其頭部之強暴方法，致己○○不能抗拒並
    受有頭皮撕裂傷之傷害（2 公分×0.5 公分、4 公分×0.5
    公分），而任由戊○○強取收銀台內之現金700 元，復自行
    將另1 部收銀機翻倒在地，致令不堪用後，將收銀機抱離現
    場，匆忙間並將前開玩具槍槍管、零件、滑套遺留在現場，
    而為警扣得。
(六)戊○○意圖為自己不法之所有，於95年12月9 日凌晨1 時30
    分許之夜間，騎乘前揭竊得之車牌號碼DXB-970 號輕型機車
    ，攜帶其所有客觀上足以危害人的生命、身體，可為兇器使
    用之藍波刀1 把，在高雄縣鳳山市○○○路一帶尋找犯案對
    象，適見王婷騎乘車號AS6-317 號重型機車搭載乙○○，2
    人均為女子，認有機可趁，隨即尾隨乙○○與王婷2 人進入
    高雄縣鳳山市○○○路90巷9 號地下室1 樓，而無故於夜間
    侵入住宅，戊○○旋即持藍波刀衝向乙○○及王婷，並在其
    等2 人面前揮舞，復進而以藍波刀抵住王婷腹部，以此強暴
    方法，致使其2 人均不能抗拒，而任由戊○○強取或依其指
    示交付財物，戊○○因而強取黃佩瑜及王婷之財物得逞（所
    得財物共計有：黃佩瑜及王婷之國民身分證、健保卡、現金
    5,000 餘元、手機2 支《分別為：廠牌：SONYERICSSON、型
    號：K68i、序號：000000000000000 號；廠牌：NOKIA 、型
    號：7370、序號：000000000000000 號》、化妝包、女用皮
    夾、香煙盒、王婷之郵局金融卡、駕照）。
二、嗣為警循線分別於95年12月10日上午9 時許及同年月21日13
    時10分許，在高雄縣大寮鄉○○村○○路巨蛋超商前及高雄
    縣鳳山市○○路2 號等處，持檢察官簽發之拘票拘提戊○○
    及李育荏到案，隨後警員經戊○○同意後，由戊○○帶同警
    方實施搜索，扣得手錶1 只（已由丁○○領回）、車牌號碼
    DXB-970 號輕型機車1 輛（已由楊蕙菁領回）、化妝包1 只
    、女用皮夾1 只、香煙盒1 盒（均乙○○所有）、戊○○所
    有供其強盜財物所用藍波刀1 把、玩具槍槍管、零件、滑套
    各1 件，始悉上情。
三、案經甲○○、丁○○、丙○○、己○○、乙○○訴由高雄縣
    政府警察局移送臺灣高雄地方法院檢察署檢察官偵查起訴。
    理  由
壹、程序部分：
一、被告前因涉犯陸海空軍刑法第39條第1 項之罪，於95年12月
    10日經國防部南部地方軍事法院檢察署發布通緝，並於翌日
    （即95年12月11日）起即停役，而喪失軍人身分，此觀兵役
    法第20條第1 項第3 款之規定甚明，是以法院有審判權，合
    先敘明。
二、按被告以外之人於偵查中向檢察官所為陳述，除顯有不可信
    之情況者外，得為證據；刑事訴訟法第159 條之1 第2 項定
    有明文。本件證人即告訴人丁○○、丙○○、己○○、乙○○於偵查中，均曾以證人身分具結而為陳述，被告及其指定
    辯護人並未提及檢察官在偵查時有何不法取供之情形，且未
    釋明上開供述有顯不可信之情況，依前述說明，渠等於偵查
    中之證言自具有證據能力。
三、另檢察官及被告、指定辯護人，就前開事實欄所示之告訴人
    甲○○、丁○○、丙○○、己○○、乙○○、被害人楊蕙菁
    於警詢中所為證述，及下列引用之書面陳述等證據能力，於
    本院審理中同意引為證據，依刑事訴訟法第159 條之5 第1
    項，亦均有證據能力，附此敘明。
貳、實體部分：
一、關於事實之認定：
(一)訊據上訴人即被告戊○○（下稱被告）就上揭事實欄一(一)、
    (二)、(三)、(四)、(五)、(六)所示之動手竊盜、強盜等犯行，均坦承
    不諱；又犯罪事實一(一)部分，與證人即被害人楊蕙菁於警詢
    時之證述相符（見警二卷第26至27頁），復有高雄縣警察局
    車輛失竊證明單、扣押物品目錄表各1 紙（見警二卷第31頁
    、第114 頁）可稽。犯罪事實一(二)部分，有證人即告訴人甲○○於警詢時之證述（見警二卷第33至34頁、第36至37頁）
    、高雄縣警察局林園分局大寮派出所受理刑事案件報案三聯
    單1 紙、指認照片、金時代當舖收當物品登記簿、當票影本
    各2 張足憑（見警二卷第38頁、第35頁）。犯罪事實一(三)部
    分，核與證人即共同正犯李育荏於警詢及偵查中（見警二卷
    第21至23頁、95年度偵字第33281 號卷第13至14頁）、證人
    即告訴人於丁○○警詢、偵查及原審審理時之證述相符（見
    警二卷第72至74頁、第79至81頁、上開偵卷第18至20頁、原
    審卷第138 至144 頁），另有贓物認領保管單2 紙、高雄縣
    警察局林園分局大寮派出所受理刑事案件報案三聯單1 紙（
    見警二卷第77頁、第78頁、第84頁）可按。犯罪事實一(四)部
    分，核與證人即告訴人丙○○於警詢、偵查中及原審審理中
    之證述相符（見警二卷第39至40頁、第45至46頁、上開偵卷
    第33至34頁、原審卷第178 頁至180 頁），並有玩具槍槍管
    、零件、滑套各1 件扣案足稽，且有查獲證物照片2 張、贓
    物認領保管單、高雄縣政府警察局重大刑案通報單、高雄縣
    警察局鳳山分局成功派出所受理刑事案件報案三聯單（均影
    本）各1 紙（見警二卷第41至43頁、第50頁）可憑。犯罪事
    實一(五)部分，有證人即告訴人己○○於警詢時、偵查及原審
    審理中之證述（見警二卷第85至86頁、第92至93頁、96年度
    偵字第6060號卷第35至36頁、原審卷第114 至146 頁），有
    扣案之玩具槍槍管、零件、滑套各1 件可佐，復有大東醫院
    診斷證明書、高雄縣政府警察局重大刑案通報單、高雄縣警
    察局鳳山分局鳳岡派出所受理刑事案件報案三聯單（均影本
    ）各1 紙（見警二卷第89頁、第90頁、第94頁）足參。犯罪
    事實一(六)部分，有證人即告訴人乙○○於警詢時之證述相符
    （見警二卷第54至55頁、第60至61頁），並有被告所有之藍
    波刀1 把扣案可稽，且有查獲證物照片2 張、贓物認領保管
    單、高雄縣政府警察局重大刑案通報單、高雄縣警察局鳳山
    分局成功派出所受理刑事案件報案三聯單（均影本）各1 紙
    （見警二卷第56至58頁、第62頁）足按。顯見被告之自白與
    事實相符，可採為被告論罪之證據。
(二)另被告於原審固指稱李育荏亦共同涉犯事實欄一(四)、(五)所示
    強盜己○○、丙○○犯行云云。惟查，證人己○○於原審審
    理中證稱：當時只有1 人（即戊○○）行搶，對方離開時我
    沒有追出去，我沒有看到是否有人幫行搶之人開車門，也沒
    有看到對方跑出去後如何將車開走等語明確（見原審卷第14
    5 頁第6 至8 行、第146 頁第1 至11行）；證人丙○○則證
    稱：我確定對方（即戊○○）只有1 個人，車上沒有其他人
    ，因為該車兩邊車窗都是搖下來的，對方一開始停車的地方
    距離我只有1 公尺，對方拿（玩具）槍出來後，我先跑到我
    車的後方，此時距離對方2 至3 公尺等語甚明（見原審卷第
    180 頁第23至25行）。是被告所指稱：被告李育荏於其下車
    強盜丙○○之際在上開汽車內把風云云，核與證人丙○○前
    揭所證稱：當時車上並無其他人等語相歧，審酌證人丙○○
    係被害人，復提出告訴追訴其遭強盜之犯行，並無故意迴護
    李育荏而為不實證述之可能，自應以丙○○所為之證述較為
    可信，是以被告強盜丙○○之際，李育荏並未在上開汽車內
    把風接應而共同參與之事實，應可確認。又戊○○指述李育
    荏共同強盜丙○○部分，既有前開瑕疵可指，則其指述李育
    荏亦共同涉犯強盜己○○部分，是否可信，誠屬有疑。況李
    育荏是否確於戊○○強盜己○○之際，在上開汽車內接應、
    把風乙節，除共同被告戊○○之指述外，別無其他積極證據
    足資佐證，是以，尚不能僅憑被告之指述，即認李育荏亦共
    同參與強盜己○○。
(三)至棒球棒係被告自加油站借用而攜帶上車乙節，業據證人即
    共同被告李育荏於偵查中結證甚明（見95年度偵字第32281
    號卷第14頁），被告固辯稱：棒球棒是李育荏自滿滿超商攜
    帶上車云云，惟被告指稱李育荏共同涉犯事實欄一(四)、(五)所
    示強盜己○○、丙○○犯行部分，既已有前開瑕疵可指，而
    如上述，則其供稱棒球棒係李育荏攜帶上車云云，亦難遽信
    ，此部分情節，自應以證人李育荏前揭之證述為據。
(四)綜上所述，本件被告前開犯行，均事證明確，洵堪認定，應
    依法論科。
二、論罪科刑部分：
(一)按刑法第321 條第1 項第3 款之攜帶兇器竊盜罪，係以行為
    人攜帶兇器竊盜為其加重條件，此所謂兇器，其種類並無限
    制，凡客觀上足對人之生命、身體、安全構成威脅，具有危
    險性之兇器均屬之，且祇須行竊時攜帶此種具有危險性之兇
    器為已足，並不以攜帶之初有行兇之意圖為必要。而刑法第
    321 條第1 項第1 款之夜間侵入住宅竊盜罪，其所謂「住宅
    」，乃指人類日常居住之場所而言，公寓亦屬之。被害人于
    ○申上址住處之公寓樓梯間可直接通往上開地下停車場，且
    該地下停車場專供該區公寓住戶停放車輛，雖地下停車場原
    僅提供各住戶停放車輛使用，然就公寓之整體而言，該停車
    場可謂構成其公寓之一部分，與公寓有密切不可分之關係（
    最高法院79年台上字第5253號判例、76年台上字第2975 號
    判例參照）。次按犯強盜罪，於實施強暴行為之過程中，如
    別無傷害之故意，僅因拉扯致被害人受有傷害，乃施強暴之
    當然結果，固不另論傷害罪，亦有最高法院91年度台上字第
    1441號判決要旨可參。再按如數行為於同時同地或密切接近
    之時地實施，侵害同一之法益，各行為之獨立性極為薄弱，
    依一般社會健全觀念，在時間差距上，難以強行分開，在刑
    法評價上，以視為數個舉動之接續施行，合為包括之一行為
    予以評價，較為合理，則屬接續犯，而為包括之一罪（最高
    法院86年台上字第3295號判例）。查棒球棒（未扣案）、玩
    具槍（僅扣得玩具槍槍管、零件、滑套各1 件），既分別經
    被告、李育荏用以毆打告訴人丁○○、己○○之身體成傷，
    而扣案之藍波刀亦屬質地堅硬、鋒利之物，在客觀上均認足
    對人之生命、身體、安全構成威脅，揆諸前揭判例意旨，自
    屬兇器無訛。被告持棒球棒（未扣案）為事實欄一(三)之強盜
    犯行；持玩具槍（僅扣得玩具槍槍管、零件、滑套各1 件）
    為事實欄一(四)、(五)之強盜犯行，均應認有刑法第321 條第1
    項第3 款之情形。又地下停車場參諸前揭說明既屬公寓之一
    部分，則被告於事實欄一(六)所示之夜間，騎乘機車尾隨告訴
    人乙○○與被害人王婷侵入地下停車場後，在停車場內持藍
    波刀而為事實欄一(六)所示之強盜犯行，符合刑法第321 條第
    1 項第1 款及第3 款之情形。次查被告事實欄一(三)之所為，
    原僅係為搶奪告訴人丁○○之汽車之鑰匙，惟其搶奪之犯罪
    行為持續中，因丁○○反抗，即予毆打至不能反抗，再強取
    其身上之財物，顯見其已提昇其搶奪之犯意為強盜之犯意，
    嗣被告復與李育荏共同持棒球棒毆打丁○○而強取其持用中
    之汽車得逞，自屬（加重）強盜行為無訛。是以，被告強盜
    丁○○身上財物、其持用中汽車之犯行，時間既屬密接，而
    犯罪地點雖有不同，然丁○○始終在場則屬同一，且所侵害
    之法益持有者相同，在刑法評價上，視為數個舉動之接續施
    行，合為包括之一行為予以評價，較為合理，是被告事實欄
    一(三)之所為，應包括評價為一個加重強盜行為，始為合理，
    公訴人認應分別構成強盜罪、攜帶兇器強盜罪，而予分論併
    罰，尚有未洽。
(二)核被告事實欄一(一)之所為，係犯刑法第320 條第1 項之普通
    竊盜罪；事實欄一(二)之所為，係犯同法第328 條第1項 之強
    盜罪；事實欄一(三)、(四)、(五)之所為，各係犯同法第330 條第
    1 項之攜帶兇器強盜罪；事實欄一(六)之所為，係犯同法第33
    0 條第1 項之攜帶兇器於夜間侵入住宅強盜罪。(五)又被告
    就事實事實欄一(三)強盜告訴人丁○○上開汽車部分，被告戊○○與李育荏共同以徒手或棒球棍毆打丁○○，並當告訴人
    丁○○緊抓副駕駛座車門時，以駕車急駛急停之方式，致告
    訴人丁○○受傷等強盜告訴人丁○○汽車犯行；及被告就事
    實欄一(五)強盜OK便利超商犯行，持玩具槍敲擊店員己○○成
    傷之犯行，均係以該傷害行為作為強盜行為之強暴方法，為
    強盜行為之一部，故不另論以傷害罪。另被告就事實欄一(五)
    強盜犯行中，亦有毀損收銀機之犯行，惟上開犯行係與強盜
    收銀機內財物犯行同時為之，顯見係強盜收銀機內財物犯行
    之一部分，亦不另論以毀損罪。又被告與李育荏就事實欄一
    (三)所示之攜帶兇器強盜犯行，有犯意聯絡及行為分擔，依刑
    法第28條規定，為共同正犯。被告戊○○就事實欄一(六)所示
    強盜乙○○、王婷之犯行，係一行為侵害數法益，觸犯數罪
    名，為想像競合犯，應依刑法第55條，從一重處斷。被告前
    於93年間因妨害自由、恐嚇等案件，經臺灣高雄地方法院以
    93年度訴字第3415號判決，分別判處有徒刑3 月、2 月，定
    其應執行之刑為有期徒刑4 月確定，其入監服刑，於95年2
    月23日執行完畢出監之事實，有臺灣高等法院被告前案紀錄
    表1 份在卷可憑，其於前開有期徒刑執行完畢後5 年內，復
    故意犯本件事實欄所示有期徒刑以上之罪，均構成累犯，應
    分別加重其刑。又本件事實欄一(一)所示被告之竊盜犯行，其
    犯罪時點係在中華民國96年罪犯減刑條例所定減刑基準日即
    96年4 月24日之前，且合於減刑規定，爰依該條例第2 條第
    1 項第3 款規定，減其宣告刑期二分之一，並先加後減。被
    告事實欄一(一)、(二)、(三)、(四)、(五)、(六)所示之各次犯行間，均
    犯意各別、行為互殊，所侵害之法益持有者不同，並非包括
    一罪或接續犯等實質上一罪，應予分論併罰。
三、原審論處被告罪刑，固非無見；惟查，原審就被告應執行刑
    ，併諭知「於刑之執行前，令入勞動場所，強制工作三年」
    ，但未見於宣告之各罪刑之後併予諭知，以致應執行刑關於
    諭知被告「於刑之執行前，令入勞動場所，強制工作三年」
    部分，失所依據，尚未盡洽。被告上訴意旨認原審量刑過重
    ，而指摘原判決不當，雖不足取，但原判決既有上開可議之
    處，仍無可維持，應將原判決撤銷改判。爰審酌被告正值青
    年，不思依循正軌賺取財物，竟竊取並數次攜帶兇器強盜他
    人財物，對社會治安造成嚴重之影響，實應嚴懲，惟考量被
    告坦承犯行之態度，稍見悔意，及其犯罪之動機、目的、手
    段及其知識程度、家庭經濟狀況等其他一切情狀，仍如原審
    分別量處如主文所示之刑。又本件事實欄一(一)所示被告之竊
    盜犯行，合於中華民國96年罪犯減刑條例減刑之規定，爰依
    該條例第2 條第1 項第3 款規定，減其宣告刑刑期二分之一
    。又按刑法第51條數罪併罰定執行刑之立法方式，採限制加
    重原則，亦即非以累加方式定應執行刑，該條第5 款即明定
    ：「宣告多數有期徒刑者，於各刑中之最長期以上，各刑合
    併之刑期以下，定其刑期。但不得逾30年」。是本案審酌被
    告犯案之時間，前後相隔不久，且所為加重強盜罪之犯罪手
    法類似，如以實質累加之方式定應執行刑，則處罰之刑度顯
    將超過其行為之不法內涵，而違反罪責原則，及考量因生命
    有限，刑罰對被告造成之痛苦程度，係隨刑度增加而生加乘
    效果，而非以相等比例方式增加，是以隨罪數增加而遞減各
    別罪數本身刑罰之方式，已足以評價被告行為之不法性，爰
    於有期徒刑7 年2 月以上至30年以下範圍內，爰依前開條例
    第11條之規定，適用刑法第51條規定，定其應執行之刑為有
    期徒刑18年。又被告於犯竊盜罪後，仍繼續犯罪，且更變本
    加厲而犯強盜罪、加重強盜罪，並於短短2 日之時間內，即
    犯強盜罪、加重強盜罪達5 次之多，其有犯罪習慣，至為明
    確，爰依刑法第90條第1 項之規定，諭知於刑之執行前，令
    入勞動場所，強制工作3 年，以資矯正。又扣案之玩具槍槍
    管、零件、滑套各1 件，係供被告用以犯事實欄一(四)、(五)加
    重強盜罪之物；藍波刀1 把，則係被告持以犯事實欄一(六)加
    重強盜罪之物，且均為被告所有，業據被告於本院審理中供
    承在卷（見本院訴緝字卷第58頁），爰依刑法第38條第1 項
    第2 款之規定，宣告沒收之。至棒球棒1 支，雖係被告及李
    育荏用以犯事實欄一(三)所示加重強盜罪之物，然未據扣案，
    且亦非違禁物，為免日後執行之困難，爰不為沒收之諭知，
    附此敘明。
據上論結，應依刑事訴訟法第369 條第1 項前段、第364 條、第
299 條第1 項前段，刑法第28條、第320 條第1 項、第328 條、
第330 條第1 項、第47條第1 項、第51條第5 款、第38條第1 項
第2 款、第90條第1 項，刑法施行法第1 條之1 ，中華民國96年
罪犯減刑條例第2 條第1 項第3 款、第7 條、第11條，判決如主
文。
本案經檢察官彭南雄到庭執行職務。
中    華    民    國    97    年    3     月    6    日
                      刑事第六庭  審判長法  官  王憲義
                                        法  官  張盛喜
                                        法  官  邱永貴
以上正本證明與原本無異。
如不服本判決應於收受本判決後10日內向本院提出上訴書狀，其
未敘述上訴理由者，並得於提起上訴後10日內向本院補提理由書
狀（均須按他造當事人之人數附繕本）「切勿逕送上級法院」。
中    華    民    國    97    年    3     月    6    日
                                        書記官  鄭翠芬
附錄本案論罪科刑法條全文：
刑法第320條第1項：
意圖為自己或第3 人不法之所有，而竊取他人之動產者，為竊盜
罪，處5 年以下有期徒刑、拘役或500 元以下罰金。
刑法第330條第1項：
犯強盜罪而有第321 條第1 項各款情形之一者，處7 年以上有期
徒刑。


司法院資訊處製作；財團法人民間司法改革基金會備份。
